# Lucas Cartaxo

Desenvolvedor especialista em back-end

Rua Zuma de Sá Fernandes, 323 06213-140 Osasco - SP, Brazil

+55 11 998 425 000 🕓

lucascartaxo@live.com

lucascartaxo 🖸

#### # PERFIL

Programador devops com 10 anos de experiência. Atuo há oito anos com desenvolvimento web e seis focado em back-end. Sempre bem humorado, comunico-me de forma clara e didática. Sou autodidata e curioso. Acredito na transparência, inspeção e adaptação. Sou bastante analítico e posso ser muito persuasivo. Busco sempre ser organizado, principalmente com meu tempo.

#### # EXPERIÊNCIA PROFISSIONAL

**Bionexo** Desenvolvedor Senior + Chapter Leader FEV 2019 - JAN 2020

Desenvolvimento full stack de aplicações de aquisição,

fornecimento e gestão de processos da saúde

- Ecossistema composto de mais de 10 microsserviços em RoR 5 e 6, Golang, React e outras aplicações legadas em java
- Sistema de planejamento, acordo de termos e controle de estoque, logística e gestão de processos cirúrgicos
- Sistema de filas e mensageria SQS/SNS entre aplicações
- infra em código com Terraform, Jenkins, Docker, métricas e escalabilidade de microsservicos
- Chapter Leader dos quase 80 desenvolvedores.
  Conscientização de classe, palestras, dojos e workshops sobre boas práticas e compartilhamento de conhecimento
- Code review e validação de testes unitários, integração e performance

# Enjoei :P Desenvolvedor Senior + DevOps

SET 2016 - JAN 2018

- Desenvolvimento back-end de brechó online e REST APIs com RoR 4.2
- Líder do time de infraestrutura
- Desenvolvimento e manutenção de CI e CD com Jenkins e Ansible e orquestramento de containers com Docker
- Análise, monitoração e melhoria de performance, velocidade e usabilidade da aplicação com NewRelic Pro
- Integração de serviços de pagamento com Moip
- Análise e melhoria de mais de 3 bilhões de processos em background com Sidekiq Pro
- Design e desenvolvimento de sistema complexo de cache com AWS Elasticache

#### Digital Pages Desenvolvedor Full Stack

JUN 2015 - SET 2016

- Desenvolvimento e manutenção de aplicação multi-plataforma digital de leitura e aprendizagem usando RoR, HTML5/CSS3, EmberJS e Node Webkit
- Algoritmos de educação, sistemas de e-learning, LMS e aprendizagem adaptativa
- Microsistemas complexos de autenticação, SSO e integração de múltiplos logins
- Controle de deploy, orquestramento de máquinas e servidores
- Analytics, BI e relatórios com AWS RedShift e MongoDB

#### **# SKILLS**

Ruby/RoR	
HTML/CSS	
TDD/BDD	
JS/ES6	
SQL-like	
Bash/shell	
Docker/K8S	
Agile/SCRUM	
NodeJS	
Java/Android	
AWS/Cloud	
C/C++	
PHP	
Python	
Golang	
Elixir	

#### # IDIOMAS

Português	
Inglês	
Espanhol	

#### # FORMAÇÃO ACADÊMICA

Faculdade de Tecnologia de São Paulo

JAN 2010 - DEZ 2012

Bacharel Tecnológico

Desenvolvimento de Jogos Digitais

## Colégio Singular

JAN 2007 - DEZ 2009

Técnico em Tecnologia da Informação

#### # EXPERIÊNCIAS INTERNACIONAIS

#### Frankfurt, Porto and D'Ouro

FEV 2015

Morei na cidade do Porto em Portugal por um mês, estando imerso na cultura européia e melhorando meus idiomas estrangeiros

#### Bay Area & Silicon Valley

ABR 2014

Fiz parte de um grande projeto para cliente usando EmberJS e integração com Web Service Java e aplicativos Android e

### TechCrunch Disrupt San Francisco

SET 2012

Apresentei pitches de start ups para empreendedores e investidores do Vale do Silício. Contato com representantes de empresas americanas e internacionais